---
title: "108-2 大數據分析方法 作業一"
output: github_document
author: 王子諒
---

搞不清楚各行各業的薪資差異嗎? 念研究所到底對第一份工作的薪資影響有多大? CP值高嗎? 透過分析**初任人員平均經常性薪資**- （107年）https://data.gov.tw/dataset/6647 （104-105年）http://ipgod.nchc.org.tw/dataset/a17000000j-020066 ，可初步了解台灣近幾年各行各業、各學歷的起薪。

## 比較104年度和107年度大學畢業者的薪資資料

### 資料匯入與處理
```{r dataload}
library(readr)
library(dplyr)

a104 <- read_csv("C:/Users/ab/Desktop/104a.csv")
a107 <- read_csv("C:/Users/ab/Desktop/107a.csv")

a104$`大職業別`<-gsub("部門|、","",a104$`大職業別`)
a107$`大職業別`<-gsub("_","",a107$`大職業別`)
a107$`大職業別`<-gsub("建工程","造業",a107$`大職業別`)
a107$`大職業別`<-gsub("出版、影音製作、傳播及資通訊服務業","資訊及通訊傳播業",a107$`大職業別`)
a107$`大職業別`<-gsub("教育業","教育服務業",a107$`大職業別`)
a107$`大職業別`<-gsub("醫療保健業","醫療保健服務業",a107$`大職業別`)

a104$`大學-薪資`<-as.numeric(gsub("—|…",NA,a104$`大學-薪資`))
a107$`大學-薪資`<-as.numeric(gsub("—|…",NA,a107$`大學-薪資`))

Compare<-(inner_join(a104,a107,by="大職業別"))
```

### 107年度薪資較104年度薪資高的職業有哪些? 
```{r compare103106}
salary<-select(a107,`大職業別`)
salary$salaryrate<-((a107$`大學-薪資`)/(a104$`大學-薪資`))

salary<-salary[complete.cases(salary$salaryrate),]
highsalaryrate<-arrange(salary,desc(salaryrate))

head(highsalaryrate,10)
```
以上十筆資料是107年度薪資比104年度薪資較高的大職業別，我們使用的salaryrate分子是107年的資料，分母是104的資料,數值皆大於1,也可確認都是107年薪資大於104年。



### 提高超過5%的的職業有哪些? 
```{r over5}
salary<-select(a107,`大職業別`)
salary$salaryrate<-((a107$`大學-薪資`)/(a104$`大學-薪資`))

salary<-salary[complete.cases(salary$salaryrate),]
rate<-filter( salary , salaryrate > 1.05 )

highsalaryrate<-arrange(rate,desc(salaryrate))

highsalaryrate
```

### 主要的職業種別是哪些種類呢?
```{r mainType}
table(sapply( (strsplit (rate$`大職業別`,"-") ), "[" ,  1))%>%
  View()
```

## 男女同工不同酬現況分析

男女同工不同酬一直是性別平等中很重要的問題，分析資料來源為104到107年度的大學畢業薪資。

### 104和107年度的大學畢業薪資資料，哪些行業男生薪資比女生薪資多?
```{r male}
a104$`大學-女/男`<-as.numeric(gsub("—|…",NA,a104$`大學-女/男`))
b104<-a104[complete.cases(a104$`大學-女/男`),]
b104<-select(b104,`大職業別`,`大學-女/男`)
b104<-b104[order(b104$`大學-女/男`,decreasing = T),]


a107$`大學-女/男`<-as.numeric(gsub("—|…",NA,a107$`大學-女/男`))
c107<-a107[complete.cases(a107$`大學-女/男`),]
c107<-select(c107,`大職業別`,`大學-女/男`)
c107<-c107[order(c107$`大學-女/男`,decreasing = T),]


b104$`大學-女/男`<-as.character(b104$`大學-女/男`)
c107$`大學-女/男`<-as.character(c107$`大學-女/男`)

tail(b104,10)
tail(c107,10)
```
上面的資料為男女薪資比例大小由大到小排序的前十名職業，第一張圖是104年薪資比例的前十名，第二張圖是107年薪資比例的前十名，由上可知，這分別的十種職業女生薪資都低於男生，但有越來越接近的趨勢，如營造業由96.35上升至97.52可看出。

### 哪些行業女生薪資比男生薪資多? 
```{r female}
head(b104,10)
head(c107,10)
```
第一張圖是104年薪資比例的前十名，女生在分子，從比例可以知道專業科學及技術服務業-技藝機械設備操作及組裝人員的比例為100.26可以知道女生的薪資比男生高。
第二張圖是107年薪資比例的前十名，前八個職業的比例都為100，可以知道這八個職業男女薪資相同且沒有女生薪資高於男生的職業。


## 研究所薪資差異

以107年度的資料來看，哪個職業別念研究所最划算呢 (研究所學歷薪資與大學學歷薪資增加比例最多)?
 
```{r grad}
a107$`研究所-薪資`<-as.numeric(gsub("—|…",NA,a107$`研究所-薪資`))
a107$`大學-薪資`<-as.numeric(gsub("—|…",NA,a107$`大學-薪資`))

dataset <- data.frame(name = a107$`大職業別`)
dataset$salaryrate<-a107$`研究所-薪資`/a107$`大學-薪資`

dataset<-dataset[complete.cases(dataset$salaryrate),]
dataseta<-dataset[order(dataset$salaryrate,decreasing = T),]

head(dataseta,10)

```

## 我有興趣的職業別薪資狀況分析

### 有興趣的職業別篩選，呈現薪資
```{r like}
#這是R Code Chunk
```

### 這些職業別研究所薪資與大學薪資差多少呢？
```{r likeGrad}
#這是R Code Chunk
```

